【裁判字號】    91,簡上,99
【裁判日期】    920129
【裁判案由】    竊盜
【裁判全文】
臺灣新竹地方法院刑事判決                          九十一年度簡上字第九九號
    上  訴  人  臺灣新竹地方法院檢察署檢察官
    被      告  丙○○
右列上訴人因被告竊盜案件，不服本院新竹簡易庭於中華民國九十一年六月二十八日
以九十一年度竹簡字第三七五號所為之第一審簡易判決（聲請案號為九十一年度偵字
第二七六二號）而提起上訴，並移
院管轄第二審之合議庭判決如左：
    主  文
原判決撤銷。
丙○○連續竊盜，處有期徒刑月，如易科罰金，以佰元折算壹日。扣案之鑰匙壹
支，沒收。
    事  實
一、丙○○基於意圖為自己不法所有之概括犯意，(1)先於民國九十一年五月八日十二
    時許，在新竹市○區○○路二八五號前，趁乙○○所有車號ＭＧＢ─１８２號重
    機車機車鑰匙未取下之際，即徒手以該鑰匙啟動機車，而竊取之，得手後據為己
    有供己代步使用，嗣於同年五月十五日晚上十一時許，騎乘該贓車行經新竹市○○路與北大路口時，為警發覺當場查獲；(2)復於同年五月二十九日晚上九時十五
    分許，在新竹市○○路二八五號前，以自備之鑰匙竊取郭尚倫所有而現由甲○○
    所使用之車號ＡＶＫ─５０８號重型機車，得手後據為己有作為代步使用，嗣即
    將之棄置在竹市○○街一六六號附近。嗣於同月三十一日晚上十一時三十分許，
    為警在新竹市○○街三一三巷底，發現丙○○駕駛丁○（丙○○之親舅舅）所失
    竊之車號Ｗ７─３１８３號之自小客車（未經合法告訴，退回檢察官處理，詳後
    述），而得知上情，並於同年六月一日尋得上開ＡＶＫ─５０８號之機車，並扣
    得其自備之鑰匙一支。而其所竊得之機車均已分別發還於乙○○、甲○○。
二、案經新竹市警察局第一分局報請臺灣新竹地方法院檢察署檢察官偵查起訴及同署
    檢察官偵查移送併案審理。
    理  由
一、被告經合法傳喚，無正當之理由不到庭，爰依刑事訴訟法第三百七十一條之規定
    ，不待其陳述逕行判決，合先敘明。
二、認定犯罪事實所憑之證據及其認定之理由：
（一）被告丙○○於警局訊問時及檢察官偵查中之自白。
（二）被害人乙○○、甲○○於警訊時所指訴之失竊情節。
（三）並經證人即於九十一年五月十五日晚上十一時許，在新竹市○○路、北大路口
      被警查獲而在場之王世明證述明確。
（四）並有扣案之鑰匙一支可資證明，此外，並有贓證物認領保管收據各一紙（分別
      見臺灣新竹地方法院檢察署九十一年度偵字第二七六二號偵查卷宗第十五頁、
      九十一年度偵字第三一０六號偵查卷宗第十二頁）、車輛竊盜車牌失竊個別查
      詢報表二紙在卷可查（分別見上述偵查卷宗第十三頁、第二十頁）。
（五）綜上足認被告上開自白確與事實相符，本件事證已經明確，被告竊盜犯行足以
      認定，被告所為應予以依法論罪科刑。
三、撤銷改判之理由：原審以被告罪證明確，予以論科固非無見，惟被告除原審所認
    定於九十一年五月八日十二時許之竊盜犯行外，尚有於同年五月二十九日晚上九
    時十五分之竊盜犯行，此部份因時間相近、手段雷同與原審所認定之事實有連續
    犯之裁判上一罪關係，為起訴效力所及，為原審所不及審酌，自有未洽，檢察官
    上訴指摘原審未及審酌被告尚有於九十一年五月二十九日晚上九時十五分許之犯
    行為有理由，自應由本院予以撤銷改判。
四、自為判決之論罪、刑罰加重及科刑與適用之法律：
（一）被告丙○○所為，係犯刑法第三百二十條第一項之竊盜罪。
（二）連續犯：被告丙○○先後二次犯行，符合刑法第五十六條連續犯之規定，加重
      其刑。
（三）併予審理：至被告於九十一年五月二十九日晚上九時十五分之竊盜犯行，雖未
      據起訴，惟與聲請簡易判決處行書所載犯罪事實，有連續犯之裁判上一罪關係
      ，為起訴效力所及，已如前述，本院自應一併加以審理。
（四）科刑：
  １、主刑：審酌被告因無代步工具即利用他人之機車鑰匙未取下之際而竊取之，另
      以自備之鑰匙竊取他人機車，被告均不謀以己力而獲取之，竟以竊盜之方式竊
      取他人財物，顯不尊重他人財產權益之犯罪動機、目的、行竊之手段，及被告
      之生活狀況、其所竊得財物價值，致被害人所受損害程度、犯後尚能坦白承認
      部分犯行等一切情狀，量處如主文所示之刑，並諭知易科罰金之折算標準。
  ２、沒收：至扣案之被告行竊所用之鑰匙一支，係被告供犯罪所用之物，且為被告
      所有已經被告丙○○供明在卷，爰依刑法第三十八條第一項第二款併予宣告沒
      收。
（五）上訴及移送併辦意旨另以：被告於附表編號一、三部分，亦涉有竊盜罪嫌等等
      。按告訴乃論之罪，告訴人於第一審辯論終結前得撤回其告訴，刑事訴訟法第
      二百三十八條第一項定有明文；又於直系血親、配偶或同財共居親屬之間，犯
      本章之罪者，得免除其刑。前項親屬或其他五親等內血親或三親等內姻親之間
      ，犯本章之罪者，須告訴乃論，刑法第三百二十四條亦定有明文。經查：附表
      編號一部分：被害人戊○○係被告之母親，已經被告及被害人證述在卷，而被
      害人戊○○雖於警訊中對被告提起告訴，然於本院調查時業已撤回對被告之告
      訴；再就附表編號三部分，被害人丁○係被告之親舅舅，亦經被告及被害人證
      述明確，其為被告之三親等內之血親，而具有刑法第三百二十四條之親屬關係
      ，而被害人丁○在警訊時亦明確表示不願提起告訴（見九十一年度偵字第三一
      ０六號偵查卷宗第七頁背面），是本件告訴人並未經過合法之告訴，其追訴條
      件容有欠缺。因上開上訴及移送併辦部分即附表編號一、三部分，檢察官均未
      予以起訴，本院自無從予以審酌，宜退回由公訴人另行依法處理，附此敘明。
五、依刑事訴訟法第四百五十五條之一第一項、第三項、第三百七十一條、第三百六
    十九條第一項前段、第三百六十四條、第二百九十九條第一項前段，刑法第五十
    六條、第三百二十條第一項、第四十一條第一項、第三十八條第一項第二款，罰
    金罰鍰提高標準條例第一條前段、第二條，判決如主文。
本案經檢察官陳榮林到庭執行職務。
中      華      民      國    九十二    年      一      月    二十九    日
                                    臺灣新竹地方法院刑事第一庭
                                        審判長  法  官  賴  淑  敏
                                                法  官  林  秋  宜
                                                法  官  馮  俊  郎
右正本證明與原本無異。
不得上訴。
                                                書記官  鄭  姿  萍
中      華      民      國    九十二    年      一      月    二十九    日
附錄本案論罪科刑實體法條文：
刑法第三百二十條第一項：
意圖為自己或第三人不法之所有，而竊取他人之動產者，為竊盜罪，處五年以下有期
徒刑、拘役或五百元以下罰金。


司法院資訊處製作；財團法人民間司法改革基金會備份。
